【裁判字號】    99,護,9
【裁判日期】    990302
【裁判案由】    繼續安置
【裁判全文】
臺灣臺東地方法院民事裁定                 99年度護字第9號
聲  請  人  臺東縣政府
法定代理人  丙○○    
代  理  人  乙○○    
受  安置人  0000甲0000.
法定代理人  0000甲0000.
上列聲請人聲請延長受安置人之特殊教育事件，本院裁定如下：
    主      文
准將受安置人000000000（姓名、年籍詳卷）所施予之
特殊教育延長安置至民國九十九年七月三日止。
聲請程式費用新臺幣壹仟元由聲請人負擔。
    理      由
一、聲請意旨略以：少年即受安置人3651─9706（下稱受安置人
    ）自民國96年下半年起多次離家、蹺課，時間最長者長達2 
    星期，離家期間多與雲林網友一起。因隻身在外缺錢花用，
    受安置人在96年12月下旬及97年3月上旬，分別與4名網友以
    每次新台幣1,500 元之代價從事性交易行為，聲請人因而於
    97年3 月10日18時42分許，將受安置人安置在聲請人委託之
    緊急收容中心緊急安置，並經本院以97年度護字第8 號裁定
    准予安置於短期收容中心，復依97年度護字第17號裁定將其
    安置於中途學校，施予2 年之特殊教育在案。然受安置人於
    施以感化教育期間大致能符合一般要求，惟個性較為情緒化
    ，人際技巧不足，於同儕之人際互動上較為獨來獨往，而受
    安置人於未來生涯規劃上，有強烈意願完成高職學業，又受
    安置人與其母3651─9706A 平日相處互動較多，卻屢因小事
    發生衝突，雖於安置期間有所改善，尚需加強受安置人之情
    緒管理，另安置機構評估受安置人將安置期滿（迄99年4 月
    23日止），若期滿離校則無法銜接課程，亦無法取得高職實
    用技能班一年級之學分，該校於99年1 月15日特召開「學生
    轉銜回歸會議」，決議同意受安置人延長安置至一年級下學
    期結束（即99年7月3日），以利受安置人回歸後繼續完成高
    職學業，爰依兒童及少年性交易防治條例第18條第6 項規定
    ，聲請准予裁定將該受安置人延長特殊教育至99年7月3日為
    止等語，並提出臺東縣政府社會處個案法庭報告書、高雄市
    立楠梓特殊學校瑞平分校學生評估表、本院97年度護字第8
    號及第17號裁定影本、保護個案代號與真實姓名對照表各1
    件為證。
二、按主管機關依兒童及少年性交易防治條例第16條規定安置兒
    童或少年後，應於2週至1個月內，向法院提出觀察輔導報告
    及建議處遇方式，並聲請法院裁定；而法院依審理之結果，
    認為兒童或少年有從事性交易者，除有特殊情形（即同條例
    第18條第2項各款所列）外，應裁定將兒童或少年安置中途
    學校，施以2年之特殊教育，前開條例第17條第1項、第18條
    第2項，分別定有明文。又同條例第18條第6項規定，特殊教
    育實施逾2年，主管機關認為有繼續特殊教育之必要者，得
    聲請法院裁定，延長至滿20歲為止。
三、經查：聲請人主張之事實，業據其提出上開文件為證，堪信
    屬實。參以卷附高雄市立楠梓特殊學校瑞平分校學生評估表
    記載：受安置人課堂上表現大致符合要求，學習態度較為被
    動，且個性較為自我、情緒反應強烈，人際技巧較不足，於
    同儕之人際互動上較為獨來獨往，然受安置人與受安置人之
    母及其母之同居人相處互動較多，雖曾為讓渠等至校探視而
    自責，惟返家後常會因小事產生衝突，又受安置人及家屬亦
    期待能完成高職一年級學業，以利返回臺東得轉學銜接高職
    二年級之課程，便於完成高職學歷，況受安置人之情緒管理
    及其母之親職能力尚待加強，始能減輕親子相處間之衝突。
    為此，延長安置半年將對其順利完成階段性學業有極大幫助
    ，基於受安置人最大利益考量，認以延長安置至99年7月3日
    ，以利受安置人返家後繼續完成高職學業等語（見本院卷第
    7甲8頁）。本院認受安置人現狀穩定，就學情況良好，惟親
    子關係之衝突尚須時間磨合，且安置期滿後將無法銜接課程
    ，受安置人、家屬及該校皆有意願持續安置至99年7月3日取
    得高職一年級之學分止，故聲請准予裁定將受安置人延長特
    殊教育至99年7月3日止，核無不合，應予准許，爰裁定如主
    文。
四、依兒童及少年性交易防制條例第5條、非訟事件法第21條第1
    項前段、第24條第1項，裁定如主文。
中    華    民    國    99    年     3    月     2    日
                     家事法庭   法  官  郭千黛
以上為正本係照原本作成。
如對本裁定抗告須於裁定送達後10日內向本院提出抗告狀。
中    華    民    國    99    年     3    月     2    日
                                書記官  高竹瑩

司法院資訊處製作；財團法人民間司法改革基金會備份。
